---
title: "dw-2020-parcial-1"
author: "Tepi"
date: "9/3/2020"
output: rmarkdown::github_document

---

# Examen parcial

Indicaciones generales:

* Usted tiene el período de la clase para resolver el examen parcial.
* La entrega del parcial, al igual que las tareas, es por medio de su cuenta de github, pegando el link en el portal de MiU.


* Pueden hacer uso del material del curso e internet (stackoverflow, etc.). Sin embargo, si encontramos algún indicio de copia, se anulará el exámen para los estudiantes involucrados. Por lo tanto, aconsejamos no compartir las agregaciones que generen. 

## Sección I: Preguntas teóricas.

* Existen 10 preguntas directas en este Rmarkdown, de las cuales usted deberá responder 5. Las 5 a responder estarán determinadas por un muestreo aleatorio basado en su número de carné.

* Ingrese su número de carné en  `set.seed()` y corra el chunk de R para determinar cuáles preguntas debe responder.


```{r, echo=TRUE, cache=TRUE}

set.seed(20180367) 
v<- 1:10
preguntas <-sort(sample(v, size = 5, replace = FALSE ))

paste0("Mis preguntas a resolver son: ",paste0(preguntas,collapse = ", "))

```


### Listado de preguntas teóricas

1. Para las siguientes sentencias de `base R`, liste su contraparte de `dplyr`:
    * `str()`
    * `df[,c("a","b")]`
    * `names(df)[4] <- "new_name"` donde la posición 4 corresponde a la variable `old_name`
    * `df[df$variable == "valor",]`
    
```{r, echo=TRUE, cache=TRUE}

library(dplyr)
explain()
df %>% select("a", "b")
df <- df %>% rename("new_name" = "old_name")
df %>% filter(variable = "valor")

```
    
    
2. Al momento de filtrar en SQL, ¿cuál keyword cumple las mismas funciones que el keyword `OR`  para filtrar uno o más elementos una misma columna?
- WHERE AND

4. ¿Cuál es la diferencia entre utilizar `==` y `=` en R?
- Que el "==" es para hacer comparaciones entre dos valores para verificar si son identicos mientras que "=" sirve para asignarle un valor a algo. 

7. ¿Qué pasa si quiero agregar una nueva categoría a un factor que no se encuentra en los niveles existentes?
- Se puede asignar sin problemas asignandoselo a los respectivos levels(x) ->

8. Si en un dataframe, a una variable de tipo `factor` le agrego un nuevo elemento que *no se encuentra en los niveles existentes*, ¿cuál sería el resultado esperado y por qué?
- Saldria el nuevo nivel en la lista de niveles que contiene ese factor.
    * El nuevo elemento
    * `NA`


    * SELECT * FROM A _______ B ON A.KEY = B.KEY WHERE __________ = __________
  
Extra: ¿Cuántos posibles exámenes de 5 preguntas se pueden realizar utilizando como banco las diez acá presentadas?
(responder con código de R.)
```{r, echo=TRUE, cache=TRUE}

a <- 1
resultado <- 0
for (k in 1:(10/2))
{
  resultado <- resultado + 10-5+a
  a <- a - 1
}
resultado

```


## Sección II Preguntas prácticas.


* Conteste las siguientes preguntas utilizando sus conocimientos de R. Adjunte el código que utilizó para llegar a sus conclusiones en un chunk del markdown.

A. De los clientes que están en más de un país,¿cuál cree que es el más rentable y por qué?

B. Estrategia de negocio ha decidido que ya no operará en aquellos territorios cuyas pérdidas sean "considerables". Bajo su criterio, ¿cuáles son estos territorios y por qué ya no debemos operar ahí?








### I. Preguntas teóricas


## A

```{r }
parcial_anonimo <- readRDS("parcial_anonimo.rds")
p1 <- parcial_anonimo[which(duplicated(parcial_anonimo$Cliente)),]
p1 <- p1 %>% select(Cliente, Venta) %>% group_by(Cliente) %>% summarise(total = sum(Venta)) %>% arrange(desc(total))
p1$Cliente[1] # Este es el cliente mas rentable dado que es con quien mas ventas hemos conseguidos de los clientes que estan en # # #diferentes paises
```




## B

```{r }
###resuelva acá

```

